【裁判字號】    89,小上,72
【裁判日期】    890815
【裁判案由】    返還押金
【裁判全文】
臺灣臺中地方法院民事裁定  八十九年度小上字第七十二號
    上  訴  人  乙○○
    被上訴人    甲○○
右當事人間返還押金事件，上訴人對於民國八十九年六月二十六日本院台中簡易庭所
為第一審之判決（八十九年度中小字第七一八號）不服，提起上訴，本院裁定如左：
    主      文
上訴駁回。
上訴費用由上訴人負擔。
    理      由
一、按對於小額程序之第一審裁判之上訴或抗告，非以其違背法令為理由，不得為之
    。又上訴狀內應記載上訴理由，表明（１）原判決所違背之法令及具體內容。（
    ２）依訴訟資料可認為原判決有違背法令之具體事實。民事訴訟法第四百三十六
    條之二十四第二項、同條之二十五，分別定有明文。又所謂判決有違背法令，乃
    指判決不適用法規或適用不當，亦為同法第四百六十八條所明定，此亦為小額事
    件之上訴程序所準用（民事訴訟法第四百三十六條之三十二第二項參照）。而指
    判決有不適用法規或適用不當為上訴理由時，其上訴狀或理由書應有具體之指摘
    ，並揭示該法規之條項或內容，若係成文法以外之法則，應揭示該法則之旨趣，
    倘為司法院解釋或最高法院之判例，則應揭示該判解之字號或其內容，如依民事
    訴訟法第四百六十九條所列第一款至第五款式由提起上訴時（第六款未準用，參
    照同上民事訴訟法第四百三十六條之三十二第二項規定），其上訴狀或理由書應
    揭示合於該條款之事實，上訴理由狀如未依此項方法表明者，即難認為已對原判
    決之違背法令有具體之揭示，其上訴自難認為合法，最高法院著有七十一年台上
    字第三一四號判例可資參照。
二、次按上訴狀內未表明上訴理由者，上訴人應於上訴二十日內提出理由書於原審法
    院；未提出者，毋庸命其補正。上訴不合程式或已逾期間或法律上不應准許者，
    第二審法院應以裁定駁回之，民事訴訟法第四百七十一條第一項、第四百四十四
    條第一項前段，亦分別定有明文。且此於小額事件之上訴程序亦準用之（民事訴
    訟法第四百三十六條之三十二第二項參照）。查上訴人對第一審判決提起上訴，
    而其上訴狀所載理由略以：「兩造間確有租賃關係，被上訴人主張房屋係出租與
    訴外人李文彬，惟其與訴外人李文彬之租賃契約期限至八十七年十月止，上訴人
    承租後於退租時已把租賃契約書及鎖匙一併交還與被上訴人，但上訴人仍持有管
    委會收據及知悉該租屋水電及電話號碼，足証兩造確有租賃關係」云云，惟此均
    係關於原審認定事實所為之主張，上訴人於上訴狀內並未指出原審判決違背何等
    法規，揆諸前揭規定，上訴人之上訴，即難認為合法，自應予以駁回。
據上結論，依民事訴訟法第四百三十六條之三十二第二項、第四百七十一條第一項、
第四百四十四條第一項、第九十五條、第七十八條，裁定如主文。
中      華      民      國    八十九    年      八      月     十五     日
                                    臺灣臺中地方法院民事第一庭
~B審判長法官  吳惠郁
~B法      官  林洲富
~B法      官  巫淑芳
右為正本係照原本作成
本件不得抗告。
中      華      民      國    八十九    年      八      月     十五     日
~B法院書記官


司法院資訊處製作；財團法人民間司法改革基金會備份。
